臺灣臺中地方法院刑事判決　　　　　　　　　　　　九十三年度交易字第二八三號
　　公　訴　人　臺灣臺中地方法院檢察署檢察官
　　被　　　告　甲○○
右列被告因過失致死等案件，經檢察官提起公訴（九十三年度偵字第七四四四號、第
八四二四號），本院合議庭裁定適用簡式審判程序，判決如左：
    主  文
甲○○服用酒類，不能安全駕駛動力交通工具而駕駛，處有期徒刑貳月；又因過失致
人於死，處有期徒刑拾月。應執行有期徒刑拾壹月。緩刑年。
    事  實
一、甲○○於民國九十三年三月七日晚間，在臺中縣大甲鎮○○路十號家中食用薑母
    鴨及飲用啤酒酒六瓶杯至翌日凌晨二時許，已不能安全駕駛動力交通工具，竟仍
    騎乘車號ＳＱ五─○七六號輕型機車，於九十三年三月八日上午七時三十分許，
    由前開地點出發，沿臺中縣大甲鎮鎮○路由南向北方向行駛，於同日時四十五分
    許，行近臺中縣大甲鎮鎮○路一號前時，理應注意車輛行駛時之車前狀況，隨時
    採取必要之安全措施，且該路段劃有分向限制線（雙黃實線）用以劃分路面成雙
    向車道，禁止車輛跨越行駛，並不得超車、跨越或迴轉，而當時天候為晴，路面
    無障礙物，路況良好，依當時情形，又無不能注意之情事，竟疏於注意，為超越
    前方貨車，跨越分向限制線（雙黃實線）行駛，適有童河騎乘車號ＪＸ七─八六
    二號重型機車由對向車道駛來，閃避不及雙方發生碰撞，致童河人車倒地，童河
    因頭部外傷致顱內出血延至三月二十六日不治死亡。甲○○嗣經李綜合醫院大甲
    分院檢驗其飲酒後血液酒精濃度為一七四點五ｍｇ／ｄｌ，換算吐氣酒精成分每
    公升○‧八七毫克，已超過○‧五五毫克以上。
二、案經臺中縣警察局大甲分局報告臺灣臺中地方法院檢察署檢察官及臺灣臺中地方
    法院檢察署檢察官相驗後自動檢舉偵查起訴。
    理  由
一、訊據被告甲○○對於酒後駕車、及右揭時、地騎乘機車不慎撞及被害人童河騎乘
    之重型機車，致被害人傷重死亡之事實坦承不諱，且有被告之血液生化檢驗報告
    單、道路交通事故現場圖、道路交通事故調查報告表（一）、（二）、測試觀察
    紀錄表及現場照片四張附卷可稽。且被害人確因本件車禍致顱內出血死亡，業經
    臺灣臺中地方法院檢察署檢察官督同檢驗員相驗屬實，製有勘驗筆錄、驗斷書、
    及相驗屍體證明書附卷足憑。按車輛行駛時，駕駛人應注意車前狀況，隨時採取
    必要安全措施，道路交通安全規則第九十四條第三項訂有明文。次按在畫有分向
    限制線（雙黃實線）之路段禁止車輛跨越行駛，並不得超車、跨越或迴轉，道路
    交通標誌標線號誌設置規則第一百四十九條第一項第八款、第一百六十五條第一
    項均訂有明文。被告駕車自應注意上開規定，而依卷附道路交通事故現場圖、及
    現場照片所示，撞擊之發生地點為被害人所騎乘機車之車道，足見被告係跨越雙
    黃實線騎乘機車而肇事。又依前開道路交通事故調查報告表（一）所載，當時天
    候為晴，路面無障礙物，視距良好，亦能注意，竟疏未注意，致肇車禍，其有過
    失甚為顯然。則被告甲○○過失駕車肇事行為，與被害人童河之死亡結果間，有
    相當因果關係。又按服用酒類不能安全駕駛動力交通工具之認定，參考德國、美
    國之認定標準，對於酒精濃度呼氣已達每公升零點五五毫克或血液濃度達百分之
    零點一一以上，肇事率為一般正常人之十倍，應認為已達不能安全駕駛之標準（
    法務部八十八年五月十八日八八年度法檢字第一六六九號函參照），被告所測得
    吐氣中所含酒精濃度高達每公升零點八七毫克，其駕駛車輛之注意能力已因飲酒
    而較平日為低，且發生本件事故，顯已達不能安全駕駛動力交通工具之程度甚明
    。本件事證明確，被告公共危險及過失致死犯行均已堪認定。
二、核被告甲○○所為，係犯刑法第一百八十五條之三之公共危險罪及同法第二百七
    十六條第一項之過失致死罪。被告所犯前開二罪間，行為互殊，罪名有異，應予
    分論併罰。又被告為汽車駕駛人，酒醉駕車，因而致人死亡，依法應負刑事責任
    ，所犯過失致死部分應依道路交通管理處罰條例第八十六條第一項規定加重其刑
    。爰審酌被告酒醉後已不能安全駕駛，仍不顧公眾之安危，貿然駕車，造成被害
    人死亡，應予非難；被告過失程度之輕重、被告肇事後態度及肇事後被告已與被
    害人家屬達成民事和解（參卷附臺中縣大甲鎮調解委員會調解書）並賠償損害等
    一切情狀，分別量處如主文所示之刑，並定其應執行之刑。末查被告甲○○前未
    曾受有期徒刑以上刑之宣告，有臺灣高等法院被告全國前案紀錄表及臺灣臺中地
    方法院檢察署刑案資料查註紀錄表在卷可按。被告因一時失慮致犯本罪，其經此
    偵審教訓，當知謹慎而無再犯之虞，本院認所宣告之刑，以暫不執行為宜，爰併
    宣告緩刑，以勵自新。
據上論斷，應依刑事訴訟法第二百七十三條之一第一項、第二百九十九條第一項前段
、刑法第一百八十五條之三、第二百七十六條第一項、第五十一條第五款、第七十四
條第一款，道路交通管理處罰條例第八十六條第一項，罰金罰鍰提高標準條例第一條
前段，判決如主文。
本案經檢察官乙○○到庭執行職務。
中      華      民      國    九十三    年      七      月     二十     日
                                  臺灣臺中地方法院交通法庭
          法  官  張  清  洲
右正本證明與原本無異。
如不服本判決，應於送達後十日內向本院提出上訴狀（須附繕本），上訴於臺灣高等
法院臺中分院。
                                      書記官
中      華      民      國    九十三    年      七      月     二十     日
附錄論罪科刑法條
刑法第二百七十六條第一項
因過失致人於死者，處二年以下有期徒刑、拘役或二千元以下罰金。
